臺灣屏東地方法院刑事判決             100年度易字第1055號
公  訴  人  臺灣屏東地方法院檢察署檢察官
被      告  鄭世旺
上列被告因違反毒品危害防制條例案件，經檢察官提起公訴（10
0 年度毒偵字第1777號) ，被告於本院審理時就被訴事實為有罪
之陳述，本院改行簡式審判程序，並判決如下：
    主    文
鄭世旺施用第二級毒品，處有期徒刑陸月，如易科罰金，以新臺
幣壹仟元折算壹日。
      犯罪事實
一、鄭世旺前因違反毒品危害防制條例案件，經本院98毒聲字第
    224 號裁定送觀察、勒戒後，認無繼續施用毒品之傾向，於
    民國98年9 月9 日執行完畢釋放，並由臺灣屏東地方法院檢
    察署檢察官以98年度毒偵字第1351號為不起訴處分確定。又
    其於99年、100 年間，多次因施用毒品案件，經本院判決確
    定，最近一次乃於100 年8 月22日，經本院100 年度訴字第
    613 號分別判處有期徒刑3 月、4 月、5 月、6 月，並定應
    執行有期徒刑1 年5 月確定（均未構成累犯）。其明知甲基
    安非他命係屬第二級毒品，不得持有及施用，仍基於施用第
    二級毒品甲基安非他命之犯意，於99年11月10日15時許，在
    屏東縣某處，將甲基安非他命置於玻璃球內燒烤吸食其煙之
    方式，施用第二級毒品甲基安非他命1 次。嗣於99年11月11
    日15時許，因另案通緝為警緝獲，復徵得其同意後採尿送驗
    ，檢出甲基安非他命陽性反應後，始知悉上情。
二、案經屏東縣政府警察局東港分局報請臺灣屏東地方法院檢察
    署偵查起訴。
    理  由
一、本件被告所犯係死刑、無期徒刑、最輕本刑為3 年以上有期
    徒刑以外之罪，其於本院審理時就前揭被訴事實為有罪之陳
    述，經告知簡式審判程序之旨，並聽取其與公訴人之意見後
    ，本院認無不得或不宜改依簡式審判程序進行之處，爰依刑
    事訴訟法第273 條之1 第1 項、第284 條之1 ，本院裁定依
    簡式審判程序審理；又簡式審判程序之證據調查，依刑事訴
    訟法第273 條之2 規定，不受同法第15 9條第1 項審判外陳
    述排除之限制，再被告對於卷內之各項證據，亦不爭執證據
    能力，故卷內所列之各項證據，自得作為證據，合先敘明。
二、上揭事實，業據被告於警詢及本院審理時均坦承不諱。另將
    被告於上揭時、地為警查獲後，於99年11月11日下午15時26
    分許所採集之尿液，送高雄市立凱旋醫院鑑定，經以EIA 酵
    素免疫分析法初步檢驗、並以GC／MS氣相層析質譜儀法確認
    檢驗，結果判定確呈甲基安非他命陽性反應，有屏東縣警察
    局東港分局偵辦毒品條例案尿液受檢人真實姓名對照表、高
    雄市立凱旋醫院濫用藥物尿液檢驗報告、應受尿液採驗人尿
    液檢體採集送驗紀錄表各1 紙在卷可考（分見警卷第11-13
    頁），可知被告確有於為警查獲前施用甲基安非他命甚明。
    上揭證據，均適足補強被告自白，堪認被告自白與事實相符
    ，應屬真實。本件事證明確，被告犯行洵堪認定。
三、按觀察、勒戒或強制戒治執行完畢釋放後，5 年內再犯第10
    條之罪者，檢察官應依法追訴，毒品危害防制條例第23條第
    2 項定有明文。查被告有事實欄一所載之施用毒品紀錄，有
    臺灣高等法院被告前案紀錄表1 份在卷可按（見本院卷第4
    至11頁），其於98年9 月9 日觀察勒戒執行完畢釋放後5 年
    內，即於99年、100 年間，再因施用毒品案件經判處徒刑，
    本次再施用毒品，應依法追訴處罰。
四、按甲基安非他命屬毒品危害防制條例第2 條第2 項第2 款規
    定之第二級毒品，不得持有及施用，核被告鄭世旺所為，係
    犯同條例第10條第2 項之施用第二級毒品罪。被告上開施用
    甲基安非他命前後之持有第二級毒品之低度行為，為其施用
    之高度行為所吸收，不另論罪。爰審酌被告前已因施用毒品
    犯行經觀察、勒戒助其戒毒，竟仍故態復萌，復行施用毒品
    不輟，無視於毒品對於自身健康之戕害及國家對於杜絕毒品
    犯罪之禁令，足認非予以適當刑罰不足以禁絕；惟衡酌施用
    毒品係屬自戕行為，被告犯罪手段尚屬平和，亦未因此而危
    害他人，所生損害尚非鉅大，而被告犯後於本院審理時坦承
    犯行，尚見悔意之犯罪後態度，暨施用毒品者均有相當程度
    之成癮性及心理依賴，其犯罪心態與一般刑事犯罪之本質並
    不相同，應側重適當之醫學治療及心理矯治為宜，及其智識
    程度、家庭經濟狀況暨其犯罪動機、目的、手段等一切情狀
    ，量處如主文所示之刑及諭知易科罰金之折算標準，以資懲
    儆。未扣案而供被告本件施用甲基安非他命使用之玻璃球，
    除據被告供稱於查獲前已經丟棄而滅失，依現有卷證復不能
    證明其尚存在，爰不另為沒收之諭知，附此敘明。
據上論斷，依刑事訴訟法第273 條之1 第1 項、第299 條第1 項
前段，毒品危害防制條例第10條第2 項、刑法第11條、第41條第
1項，判決如主文。
本案經檢察官陳新君到庭執行職務
中    華    民    國   100    年    9     月    28    日
                  刑事第二庭    法  官  林鈴淑
以上正本證明與原本無異。
如不服本判決應於收受判決後10日內向本院提出上訴書狀，並應
敘述具體理由；其未敘述上訴理由者，應於上訴期間屆滿後20日
內向本院補提理由書（均須按他造當事人之人數附繕本）「切勿
逕送上級法院」。
中    華    民    國   100    年    9     月    28    日
                                書記官  林銀雀
附錄本判決論罪科刑法條全文
毒品危害防制條例第10條第2項：
施用第二級毒品者，處三年以下有期徒刑。